# 装修行业，不同情形下收入成本的确认问题，以及期末合同履约成本的认定你改。

提问人：ly2dance 时间：2023-07-07 14:09:30
陈版主好：
A公司为某房企产品提供全流程的装修服务（包含设计、家居设备及施工，系打包整合服务），在销售房屋时，购房者需同时与房企签订房屋销售合同、与A公司签订委托改造装修协议，该装修协议约定购房者需于《商品房买卖合同》签署当日一次性付清，实际业务中，存在部分购房者未能一次性付清的情况。
A公司装修施工按批次进行，故对于已开工装修的部分，会存在以下几种情形： 1 ）已签订协议并全额收回款项； 2 ）已签订协议但未收回款项或部分收款； 3 ）尚未签订协议针对情形一，A公司按时间段，根据产出法确认恰当的履约进度，同时确认收入和成本。
针对情形二，我们认为应与情形一相同处理方式；但A公司与我们讨论是否可以将已发生的成本资本化计入合同履约成本，即不确认主营业务收入和成本
针对情形三，我们认为合同尚未签订且暂无足够证据表明未来可获取合同，应将所发生的成本计入当期损益；A公司根据近半年房屋销售去化率，认为未来很可能获取合同，故认为应将已发生的成本资本化计入合同履约成本
请问陈版：情形二已签订协议但尚未全额回款的情况下，是否有可能符合合同履约成本的确认条件？
情形三

回答人：chenyiwei
虽然名义上购房者需与A公司签订委托改造装修协议，但仍需关注购房者还是房地产开发商才是A公司的“客户”。这个问题直接影响到A公司的收入、成本确认模式，主要关注以下几点：
1 、购房者能否选择不做精装修，或者聘请A公司以外的装修服务商进行装修？
2 、购房者能否选择装修的标准和具体内容、装修和家具的品牌等？
3 、购房者与A公司之间装修合同的价款如何确定？是否可变？
4 、A公司是否只有在与购房者签订合同后才开始对相应房间进行装修？是否存在尚未签订装修合同但已经整批开始装修的情况？
5 、A公司装修价款的回收是否取决于特定房间是否已完成销售和交房？还是整批装修完后由开发商统一付款？
根据上述问题的分析，考虑A公司的“客户”是购房者还是开发商。实务中实质上的客户是开发商的可能性更大。如果是以开发商作为“客户”，则整体满足在一段时间内按履约进度确认收入的条件。
如果确定以购房者作为“客户”的，则在已签订合同的情况下，如果对款项的收回有足够保障，则也可以认为合同已成立，满足在一段时间内履约的条件。